【裁判字號】    90,苗小,74
【裁判日期】    900425
【裁判案由】    侵權行為損害賠償
【裁判全文】
宣示判決筆錄  九十年度苗小字第七四號
    原      告  蘇黎世產物保險股份有限公司
                新竹分公司
    法定代理人  丙○○        .
    送達代收人  甲○○        .
    被      告  長新通用有限公司            設苗栗縣竹鎮○○里○○路三十號
    法定代理人  乙○○        .
右當事人間九十年度苗小字第七四號侵權行為損害賠償事件，於中華民國九十年四月
二十五日下午五時在本院民事第八法庭公開宣示判決，出席職員如左：
                          法      官   林念祖
                          法院書記官   邱鴻志
                          通      譯   秦秀英
朗讀案由兩造均未到。
法官朗讀主文宣示判決，並諭知將判決主文、所裁判之訴訟標的及其理由要領，記載
於後：
    主      文
被告應給付原告新臺幣肆萬捌仟零玖拾柒元及自民國八十九年十一月二十三日起至清
償日止，按年利率百分之五計算之利息。
原告其餘之訴駁回。
訴訟費用新臺幣壹仟壹佰零肆元由被告負擔陸佰玖拾陸元，餘由原告負擔。
本判決原告勝訴部分得假執行。
    訴訟標的：
侵權行為損害賠償請求權。
    理  由  要  領
一、本件原告起訴主張：緣訴外人戴俊賢係被告長新通用有限公司所僱用之司機，於
    八十七年十月二十七日十時三十分許，駕駛被告長新通用有限公司所有，車號Ｎ
    Ｅ一○一之營業大貨車，行經台北縣五股鄉○○路口，執行其駕駛業務時，因未
    注意前方路況，致追撞前方原告所承保由訴外人鄭國言所駕駛之車號ＥＸ─六七
    七九號自用小客車，致該車往前推撞停於前方之車輛，因而致ＥＸ─六七七九號
    車前、後皆有受損，載俊賢是後面追撞其過失責任是百分之百，經修理後該車所
    減損之最低價額（即必要修復費用）共計新臺幣（下同）八萬一千二百九十元，
    由被保險人鄭國言自付五千元，原告理賠七萬五千六百七十五元。且上揭受損輛
    曾由車主中美聯合股份有限公司向原告投保甲式車體損失保險事故發生時尚在保
    險期間內，原告業依保險契約賠付該車之必要修復費用，並依保險法第五十三條
    取得代位求償權。又被告長新通用有限公司係駕駛人戴俊賢之受僱人，依民法第
    一百八十八條應負連帶賠償責任，爰依侵權行為法律關係，請求被告賠償前開金
    額及自支付命令送達翌日即民國八十九年十一月二十三日起至清償日止，按年利
    率百分之五計算之利息等語。被告則對訴外人戴俊賢為其受僱人，以及戴俊賢肇
    事等情，並不爭執，惟以：載俊賢已離職了，找不到戴俊賢，對原告請求之金額
    還要查查看等語，茲為抗辯。
二、原告主張車號ＥＸ－六七七九號自用小客車為訴外人鄭國言所有，由原告所承保
    甲式車體損失險，因被告之受僱人戴俊賢肇事而受損一節，業經原告提出行車執
    照、駕照影本各一紙、照片影本十二幀等為證，並為被告所不爭執，堪信為真實
    。
三、次查原告主張修復費用共計八萬一千二百九十元，其中七萬五千六百七十五元由
    原告理賠等事實，亦據原告提出統一發票影本一紙、估價單影本四紙、汽車保險
    賠款滿意書影本一紙為證。被告雖辯稱：對金額部分還要再查查看云云，惟依原
    告所提照片觀之，該受損車輛前、後均有受損，另以原告所提發票所列項目而言
    ，應均屬修復該車所必需，並無虛列情形，而原告委託修理者為該受損汽車（豐
    田冠樂拉型）之原廠桃苗汽車股份有限公司之中壢服務廠，為國內知名廠商，諒
    無浮報價格之虞，故被告上開抗辯尚非可採。
四、按因故意或過失，不法侵害他人之權利者，負損害賠償責任；受僱人因執行職務
    ，不法侵害他人之權利者，由僱用人與行為人連帶負損害賠償責任，連帶債務之
    債權人，得對於債務人中之一人，同時或先後請求全部或一部之給付，民法第一
    百八十四條第一項前段、第二項、第一百八十八條前段、第二百七十三條第一項
    分別定有明文。被告長新通用有限公司既係侵權行為人戴俊賢之僱用人，依民法
    第一百八十八條應負連帶賠償責任，原告依前述規定請求被告負損害賠償，應屬
    有據。
五、次按不法毀損他人之物者，應向被害人賠償其物因毀損所減少之價額，民法第一
    百九十六條定有明文。又按物被毀損時，被害人除得依民法第一百九十六條請求
    賠償外，並不排除民法第二百十三條至第二百十五條之適用，依民法第一百九十
    六條請求賠償物被毀損所減少之價額，得以修復費用為估定之標準，惟修理材料
    以新品換舊品應予折舊（最高法院七十七年第九次民事庭會議決議可資參照）。
    查前揭小客車之修理費用八萬一千二百九十元中，其中零件費用為五萬一千零二
    元，有前述之估價單及統一發票影本可稽。又該自小客車係於八十五年六月二十
    七日領照使用，有汽車行車執照影本一件在卷可考。迄本件車禍發生時即八十七
    年十月二十七日止，實際使用日數為二年四月，依前揭說明，以新品換舊品而更
    換之零件應予折舊，而依行政院（七九）財字第○六七○號、台（四五）財字第
    一四八○號令所頒之「固定資產耐用年數表」及「固定資產折舊率表」之規定，
    系爭自小客車之耐用年限為五年，再依財政部（五八）如財稅發字第一○八三號
    發布之固定資產折舊採定率遞減法之計算方法，其每年應折舊千分之三六九，又
    參酌「營利事業所得稅結算申報查核準則」第九十五條第八項規定，固定資產折
    舊採用定率遞減法，以一年為計算單位，其使用期間未滿一年者，按實際使用月
    數相當於全年之比例計算之，不滿一月者，以月計。故上開零件部分之修理費五
    萬一千零二元，應扣除之折舊金額為三萬三千一百九十三元〔第一年之折舊額為
    ：51002×0.369＝18820，第二年折舊額：（00000－00000 ）×0.369＝32182×
    0.369＝11875，第三年折舊額：（00000－00000－11875）×0.369×4/12＝
    20307×0.369×4/12＝2498，元以下均四捨五入，合計18820＋11875＋2498＝
    33193〕。扣除上開折舊後，原告得請求之零件修理費用為一萬七千八百零九元
    （00000－00000＝17809）。此外，原告另支出工資八千四百五十八元、塗裝即
    烤漆二萬一千八百三十元，共得請求汽車修復費用為四萬八千零九十七元。
五、綜上所述，原告之請求在四萬八千零九十七元及支付命令送達翌日即八十九年十
    一月二十三日起至清償日止，按年利率百分之五計算之利息之範圍內，為有理由
    ，應予准許。逾此部分之請求，則無理由，應予駁回。
六、本件係屬小額訴訟，故就原告勝訴部分，依職權宣告假執行。
                                  臺灣苗栗地方法院苗栗簡易庭
                                          法      官  林念祖
中      華      民      國      九十    年      四      月    二十五    日
右筆錄正本係照原本作成。
本筆錄正本之送達，與判決正本之送達有同一效力。
如不服本判決，須以本判決違背法令為上訴理由時，始得於本判決送達後二十日內向
本院提出上訴狀（須按他造當事人之人數附繕本，並繳納上訴費用，另附郵票三百四
十元）。
                                          法院書記官  尤旗樟
中      華      民      國      九十    年      四      月    二十六    日


司法院資訊處製作；財團法人民間司法改革基金會備份。
